---
title: "LAB_8"
author: "Калинов Артем"
format:
  md:
    output-file: "README.md"
---

Информационно-аналитические технологии поиска угроз инорфмационной безопасности

# Анализ данных сетевого трафика с использованием аналитической in-memory СУБД DuckDB

## Цель работы

1. Изучить возможности СУБД DuckDB для обработки и анализ больших данных
2. Получить навыки применения DuckDB совместно с языком программирования R
3. Получить навыки анализа метаинфомации о сетевом трафике
4. Получить навыки применения облачных технологий хранения, подготовки и анализа данных: Yandex Object Storage, Rstudio Server.

## Исходные данные

1.  Операционная система Windows 10
2.  Rstudio Desktop
3.  Интерпретатор языка R версии 4.4.2
4.  Github
5.  Yandex Object Storage
6.  DuckDB

## План выполнения работы

1.  Подключиться к БД
2.  Выполнить аналитические задания

## Содержание Работы

### Шаг 1. Подключиться к БД

```{r}
library(dplyr)
library(DBI)
library(duckdb)

#download.file('https://storage.yandexcloud.net/arrow-datasets/tm_data.pqt', destfile = "tm_data.pqt")

con <- dbConnect(duckdb())
dbExecute(con,"CREATE TABLE efimov_df as SELECT * FROM read_parquet('tm_data.pqt')")
```

### Шаг 2. Выполнить аналитические задания

#### 1. Надите утечку данных из Вашей сети

```{r}
dbGetQuery(con,"SELECT src FROM efimov_df WHERE (src LIKE '12.%' OR src LIKE '13.%' OR src LIKE '14.%') AND NOT (dst LIKE '12.%' AND dst LIKE '13.%' AND dst LIKE '14.%') GROUP BY src ORDER by sum(bytes) DESC LIMIT 1")
```

#### 2. Надите утечку 2

```{r}
dbGetQuery(con,"SELECT time, COUNT(*) AS trafictime
FROM (
    SELECT 
        timestamp,src,dst,bytes,
        (
            (src LIKE '12.%' OR src LIKE '13.%' OR src LIKE '14.%')
            AND (dst NOT LIKE '12.%' AND dst NOT LIKE '13.%' AND dst NOT LIKE '14.%')
        ) AS trafic,
        EXTRACT(HOUR FROM epoch_ms(CAST(timestamp AS BIGINT))) AS time
    FROM efimov_df
) sub
WHERE trafic = TRUE AND time BETWEEN 0 AND 24
GROUP BY time
ORDER BY trafictime DESC;")
```

```{r}
dbGetQuery(con,"
SELECT src
FROM (
    SELECT src, SUM(bytes) AS total_bytes
    FROM (
        SELECT *,
            EXTRACT(HOUR FROM epoch_ms(CAST(timestamp AS BIGINT))) AS time
        FROM efimov_df
    ) sub
    WHERE src <> '13.37.84.125'
        AND (src LIKE '12.%' OR src LIKE '13.%' OR src LIKE '14.%')
        AND (dst NOT LIKE '12.%' AND dst NOT LIKE '13.%' AND dst NOT LIKE '14.%')
        AND time BETWEEN 1 AND 15
    GROUP BY src
) grp
ORDER BY total_bytes DESC
LIMIT 1;")
```

#### 3. Надите утечку 3

```{r}
dbGetQuery(con,"SELECT port, MAX(bytes) - AVG(bytes)
        FROM efimov_df
        WHERE src != '13.37.84.125' AND src != '12.55.77.96' 
        AND (regexp_matches(src,'^(12|13|14)\\.'))
        AND NOT (regexp_matches(dst,'^(12|13|14)\\.'))
        GROUP BY port
        ORDER BY MAX(bytes) - AVG(bytes) DESC")
```
 
```{r}
dbGetQuery(con,"SELECT src, AVG(bytes)
          FROM efimov_df
          WHERE src != '13.37.84.125' AND src != '12.55.77.96' 
          AND (regexp_matches(src,'^(12|13|14)\\.'))
          AND NOT (regexp_matches(dst,'^(12|13|14)\\.'))
          AND port = 37
          GROUP BY src
          ORDER BY AVG(bytes) DESC
          LIMIT 1;")
```

## Оценка результата

В результате практической работы были выполнены аналитические задания с использованием DuckDB

## Вывод

В результате выполнения практической работы были освоены инструменты работы с DuckDB и Yandex Object Storage