---
title: "LAB_5"
author: "Калинов Артем"
format:
  md:
    output-file: "README.md"
---

Информационно-аналитические технологии поиска угроз инорфмационной безопасности

# Исследование информации о состоянии беспроводных сетей

## Цель работы

1. Получить знания о методах исследования радиоэлектронной обстановки.
2. Составить представление о механизмах работы Wi-Fi сетей на канальном и сетевом уровне модели OSI.
3. Зекрепить практические навыки использования языка программирования R для обработки данных
4. Закрепить знания основных функций обработки данных экосистемы tidyverse языка R

## Исходные данные

1.  Операционная система Windows 10
2.  Rstudio Desktop
3.  Интерпретатор языка R версии 4.4.2
4.  Github
5.  Библиотека readr
6.  Датасет P2_wifi_data
7.  Анализатор трафика airodump-ng

## План выполнения работы

1.  Ипортировать необходимые данные
2.  Выполнить аналитические задания

## Содержание Работы

### Шаг 1. Импорт и подготовка данных

#### 1. Импортируйте данные

```{r}
library(tidyverse)
library(dplyr)
library(readr)
data1<-read.csv("P2_wifi_data.csv",nrows = 167)
data2<-read.csv("P2_wifi_data.csv",skip = 169)
```

#### 2. Привести датасеты в вид “аккуратных данных”, преобразовать типы столбцов в соответствии с типом данных

```{r}
data1 <- data1 %>% 
  mutate_at(vars(BSSID, Privacy, Cipher, Authentication, LAN.IP, ESSID), trimws) %>%
  mutate_at(vars(BSSID, Privacy, Cipher, Authentication, LAN.IP, ESSID), na_if, "")

data1$First.time.seen <- as.POSIXct(data1$First.time.seen, format = "%Y-%m-%d %H:%M:%S")
data1$Last.time.seen <- as.POSIXct(data1$Last.time.seen, format = "%Y-%m-%d %H:%M:%S")
```

```{r}
data2 <- data2 %>% 
  mutate_at(vars(Station.MAC, BSSID, Probed.ESSIDs), trimws) %>%
  mutate_at(vars(Station.MAC, BSSID, Probed.ESSIDs), na_if, "")

data2$First.time.seen <- as.POSIXct(data2$First.time.seen, format = "%Y-%m-%d %H:%M:%S")
data2$Last.time.seen <- as.POSIXct(data2$Last.time.seen, format = "%Y-%m-%d %H:%M:%S")
```

#### 3. Просмотрите общую структуру данных с помощью функции glimpse()

```{r}
glimpse(data1)
glimpse(data2)
```

### Шаг 2. Анализ датасетов (точки доступа)

#### 1. Определить небезопасные точки доступа (без шифрования – OPN)

```{r}
without_opn <- data1 %>% filter(grepl("OPN", Privacy)) %>% select(BSSID, ESSID, Privacy)
head(unique(without_opn))
```

#### 2. Определить производителя для каждого обнаруженного устройства

E8:28:C1 - Eltex Enterprise Ltd.
00:25:00 - Apple, Inc.
E0:D9:E3 - Eltex Enterprise Ltd.
00:26:99 - Cisco Systems, Inc
00:03:7A - Taiyo Yuden Co., Ltd.
00:03:7F - Atheros Communications, Inc.

#### 3. Выявить устройства, использующие последнюю версию протокола шифрования WPA3, и названия точек доступа, реализованных на этих устройствах

```{r}
data1 %>% filter(str_detect(data1$Privacy, 'WPA3') == TRUE) %>% select(BSSID, ESSID)
```

#### 4. Отсортировать точки доступа по интервалу времени, в течение которого они находились на связи, по убыванию

```{r}
data1%>%mutate(time=difftime(Last.time.seen,First.time.seen))%>%arrange(desc(time))%>%select(BSSID,time)
```

#### 5. Обнаружить топ-10 самых быстрых точек доступа

```{r}
data1 %>% arrange(desc(Speed)) %>% head(10) %>% select(BSSID, Speed)
```

#### 6. Отсортировать точки доступа по частоте отправки запросов (beacons) в единицу времени по их убыванию

```{r}
data1 %>% mutate(duration = as.numeric(difftime(Last.time.seen, First.time.seen, units = "secs"))) %>% filter(as.integer(duration) != 0) %>% mutate(beacons_per_second = X..beacons / as.integer(duration)) %>% arrange(desc(beacons_per_second)) %>% select(BSSID, X..beacons, duration, beacons_per_second )
```

### Шаг 3. Анализ датасетов (данные клиентов)

#### 1. Определить производителя для каждого обнаруженного устройства

```{r}
data2_1 <- data2 %>% filter(BSSID != '(not associated)') %>% select(BSSID)
head(unique(data2_1))
```

#### 2. Обнаружить устройства, которые НЕ рандомизируют свой MAC адрес

```{r}
data2%>%filter(!grepl("^02|^06|^0A|^0E", BSSID))%>%filter(BSSID!='(not associated)') %>% select(BSSID)
```

#### 3. Кластеризовать запросы от устройств к точкам доступа по их именам. Определить время появления устройства в зоне радиовидимости и время выхода его из нее

```{r}
data2 %>% group_by(Probed.ESSIDs) %>% summarize(unique_devices = n_distinct(Station.MAC), first_time_seen = min(First.time.seen), last_time_seen = max(Last.time.seen))
```

#### 4. Оценить стабильность уровня сигнала внури кластера во времени. Выявить наиболее стабильный кластер

```{r}
data2 %>% group_by(Probed.ESSIDs) %>% summarise(sd_signal = sd(Power, na.rm = TRUE)) %>% arrange(sd_signal)
```

## Оценка результата

В результате практической работы были структурированы необходимые данные, а также был проведен анализ сетевых журналов (датасетов из csv файла)

## Вывод

В результате выполнения практической работы были освоены инструменты обработки данных с использованием языка R